臺灣高雄地方法院刑事判決
110年度訴字第342號
公  訴  人  臺灣高雄地方檢察署檢察官
被      告  林俊宇


義務辯護人  洪文佐律師
被      告  辛家瑋



義務辯護人  黃如流律師
被      告  洪啟峯



義務辯護人  岳忠樺律師
被      告  林泊淵（原名林家瑋）



義務辯護人  陳韋樵律師
被      告  李秉憲



義務辯護人  吳俁律師
被      告  黃浩彰


指定辯護人  本院公設辯護人林易志
被      告  謝智欽



義務辯護人  楊林澂律師
被      告  鍾達文


選任辯護人  陳建宏律師
被      告  張永玟


選任辯護人  劉家榮律師
            陳正軒律師（解除委任）
            黃鈺玲律師
上列被告因強盜等案件，經檢察官提起公訴（109年度偵字第119
81號、109年度偵字第13399號、109年度偵字第13699號、110年
度偵字第6043號），本院判決如下：
    主  文
林俊宇犯結夥三人以上攜帶兇器強盜罪，處有期徒刑捌年肆月。
未扣案犯罪所得新臺幣拾萬元沒收，於全部或一部不能沒收或不
宜執行沒收時，追徵其價額。
辛家瑋犯結夥三人以上攜帶兇器強盜罪，處有期徒刑捌年伍月。
未扣案犯罪所得新臺幣拾參萬元沒收，於全部或一部不能沒收或
不宜執行沒收時，追徵其價額。
洪啟峯犯結夥三人以上攜帶兇器強盜罪，處有期徒刑捌年。扣案
附表編號5所示之物沒收。
林泊淵犯結夥三人以上攜帶兇器強盜罪，處有期徒刑柒年捌月。
扣案附表編號6所示之物沒收。
李秉憲犯結夥三人以上攜帶兇器強盜罪，處有期徒刑柒年捌月。
扣案附表編號4、7所示之物沒收。
黃浩彰犯結夥三人以上攜帶兇器強盜罪，處有期徒刑柒年玖月。
謝智欽犯結夥三人以上攜帶兇器強盜罪，處有期徒刑柒年捌月。
扣案附表編號1、3所示之物沒收。
鍾達文共同犯傷害罪，處有期徒刑肆月，如易科罰金，以新臺幣
壹仟元折算壹日。
張永玟共同犯傷害罪，處有期徒刑參月，如易科罰金，以新臺幣
壹仟元折算壹日。
鍾達文、張永玟被訴強制部分均無罪。
    事  實
一、林俊宇、洪啟峯、辛家瑋、楊耀中（另由本院審結）均為朋
    友關係。緣楊耀中於民國109年1月26日4時許前之不詳時間
    ，在林育民所經營、址設高雄市○○區○○○路00號5樓之天九牌
    賭場（下稱案發賭場）賭博（林育民所涉賭博罪部分，另經
    本院以110年度簡字第1969號判處徒刑確定）輸錢，竟夥同
    林俊宇、洪啟峯（以附表編號5手機作為聯繫工具）、辛家
    瑋、林泊淵（原名林家瑋；以附表編號6手機作為聯繫工具
    ）、李秉憲（以附表編號7手機作為聯繫工具）、黃浩彰、
    謝智欽（以附表編號1手機作為聯繫工具）、徐善彥（微信
    通訊軟體暱稱為「海螺兄-善」；另由本院依職權告發）及
    姓名年籍不詳，微信通訊軟體暱稱為「Rong-Lee-Rong」、
    「火雲邪神」、「加菲貓」等成年人，共同意圖為自己不法
    之所有，基於攜帶兇器結夥三人以上強盜之犯意聯絡，先由
    楊耀中、辛家瑋於109年1月26日4時許前進入案發賭場查看
    場內狀況；並由林俊宇、洪啟峯指揮林泊淵、李秉憲、黃浩
    彰、謝智欽、徐善彥及其餘姓名年籍不詳之人在外等候楊耀
    中之通知。
二、嗣於109年1月26日4時25分許，楊耀中見林湶程（綽號「章
    仔」）在案發賭場內賭博而時機成熟，傳送微信訊息告知林
    俊宇；「Rong-Lee-Rong」隨後亦於同日4時35分許，傳送貼
    圖訊息予在外等候之人，林俊宇、洪啟峯、林泊淵、李秉憲
    、黃浩彰、謝智欽、徐善彥及其餘姓名年籍不詳之人隨即進
    入案發賭場，先由不詳之人將林育民所有，設置於上址之監
    視器主機拔除，林俊宇並拿出由楊耀中事前交付之疑似槍枝
    之物1支；謝智欽、李秉憲亦各持附表編號3、4之摺疊刀1把
    等可為兇器之物，另由其餘不詳之人持球棒等物，喝令所有
    在場之人及賭客不准動，而至使在場賭客林湶程、郭國賢（
    綽號「老培」）、林仲誠（綽號「白毛」）、王秀鳳、李新
    建、劉紹山、蘇益進、李佳鴻、翁嘉銓、鍾達文、張永玟及
    其餘之人不能抗拒後，要求上開人等將手機及賭資、身上錢
    財放置於桌面，並由不詳之人將桌面上金錢搜刮一空，或由
    不詳之人於在場賭客身上搜得財物，林俊宇並從中取得新臺
    幣（下同）10萬元；辛家瑋取得1萬元，其餘之數則由不詳
    之人朋分。
三、後楊耀中見現場已遭控制，便詢問林湶程由何人帶其進來，
    林湶程供出係郭國賢後，郭國賢再供出其係由林仲誠邀來，
    且其有邀劉紹山，楊耀中即宣稱林湶程、劉紹山、郭國賢、
    林仲誠均屬詐賭同夥，而與林俊宇、洪啟峯、辛家瑋、林泊
    淵、李秉憲、黃浩彰、謝智欽及其餘姓名年籍不詳之人（下
    稱楊耀中等人），毆打林湶程、郭國賢、林仲誠及林仲誠女
    友王秀鳳（前開人等受傷部分均未提告）；鍾達文、張永玟
    因與劉紹山屬同鄉，因楊耀中等人之行為認竟遭同鄉之劉紹
    山詐賭而心有不甘，亦與楊耀中等人基於傷害之犯意聯絡，
    毆打劉紹山，致劉紹山受有頭部外傷、撕裂傷、擦傷等傷害
    。
四、楊耀中等人見林湶程、劉紹山、郭國賢、林仲誠因遭毆打致
    不能抗拒後，即強迫劉紹山、郭國賢各簽發面額120萬元本
    票交予不詳之人；並喝令劉紹山、林仲誠應各賠償30萬元；
    而因林仲誠無現金，故由林仲誠簽發120萬元本票交予楊耀
    中，並由王秀鳳承諾楊耀中等人日後賠償現金12萬元，及以
    車牌號碼0000-00號自用小客車18萬元之價值，共30萬元賠
    償楊耀中，並將汽車及車鑰匙放置於林育民處；又因李新建
    為林仲誠之友人，李新建亦因此為林仲誠擔保上開30萬元之
    賠償；林湶程則委請其屏東友人呂岳隆借款為其賠償，楊耀
    中等人遂推由林泊淵、李秉憲、黃浩彰、謝智欽等人（下稱
    林泊淵等4人），於109年1月26日5時許，駕駛徐善彥所提供
    之車牌號碼000-0000號自用小客車搭載林湶程，前往屏東縣
    屏東市某7-11便利商店，向呂岳隆收取50萬元，林泊淵等人
    駕車返回案發賭場後，將50萬元交付予不詳之人；嗣楊耀中
    等人認賠償金過低，再次推由林泊淵等4人駕駛上開車輛搭
    載林湶程，於109年1月26日11時50分許，至屏東縣○○市○○路
    000號空軍屏東基地大門前，向呂岳隆借款30萬元賠償，呂
    岳隆查覺有異而預先報警，於上開時地，以報紙佯為現金交
    付林泊淵等人之際，林泊淵等4人隨即遭呂岳隆事前通知之
    埋伏警方查獲。警方並循線扣得如附表所示之物。
五、後楊耀中等人於109年1月26日中午某時許，因聯絡林泊淵等
    人未果，察覺林泊淵等人可能為警方查獲，為避免遭警方於
    賭場人贓俱獲，即釋放在場賭客並逃逸。惟楊耀中等人為取
    得林仲誠所承諾、由李新建所擔保之賠償金，另由楊耀中、
    林俊宇、辛家瑋等人相約李新建於109年2月1日21時許，在
    高雄市○○區○○路00號萊爾富便利商店見面，李新建開立30萬
    元本票予辛家瑋；嗣辛家瑋復與李新建於109年2月5日2時許
    ，在高雄市大寮區忠義派出所見面，由李新建開立18萬元本
    票，及交付12萬元（林仲誠、王秀鳳委託轉交）現金予辛家
    瑋，辛家瑋則將前開30萬元本票還給李新建；後辛家瑋再相
    約李新建於109年2月9日2時30分許，在高雄市大寮區忠義派
    出所見面，由李新建交付15萬元現金予辛家瑋，辛家瑋並將
    前開18萬本票還給李新建，15萬元部分則由辛家瑋另交予不
    詳之人。楊耀中於109年2月14日某時許，與王秀鳳相約於高
    雄市楠梓監理站，由王秀鳳將車牌號碼0000-00號自用小客
    車以10萬元之價值出售予汪乘志，並將車輛過戶予汪乘志委
    託之魏珮如，汪乘志將10萬元交予王秀鳳後，王秀鳳再將此
    10萬元交予楊耀中，楊耀中方將前開林仲誠所開立之120萬
    元本票還予王秀鳳。
六、案經林育民、劉紹山訴由高雄市政府警察局新興分局報告臺
    灣高雄地方檢察署檢察官偵查起訴。
    理  由
甲、有罪部分
壹、證據能力之判斷
一、證人林育民、劉紹山之偵訊筆錄部分：
　　按被告以外之人於審判外之言詞或書面陳述，除法律有規定
    者外，不得作為證據；而於偵查中向檢察官所為之陳述，除
    顯有不可信之情況者外，得為證據，刑事訴訟法第159條第1
    項、第159條之1第2項分別定有明文。依前揭規定所揭示，
    被告以外之人於偵查中向檢察官所為之陳述，原則上有證據
    能力，僅於顯有不可信之情況者，始例外否定其得為證據。
    是如未主張並釋明顯有不可信之情況時，檢察官自無須再就
    無該例外情形為舉證，法院亦無庸在判決中為無益之說明。
    換言之，法院僅在被告或辯護人主張並釋明有「不可信之情
    況」時，始應就有無該例外情形，為調查審認。查被告李秉
    憲之辯護人雖主張證人林育民、劉紹山於偵查中之證述無證
    據能力，然上揭證人於偵查中均業經具結作證，而辯護人並
    未釋明上揭證人於偵查中之證述有顯不可信之情況，依前揭
    說明，上揭證人於偵查中之證述自應認有證據能力。
二、次按被告以外之人於審判外之言詞或書面陳述，除法律有規
    定者外，不得作為證據，刑事訴訟法第159條第1項定有明文
    ，查證人林育民、林湶程、劉紹山、呂岳隆、林仲誠、王秀
    鳳、李新建、劉紹山、蔡清榮、蘇益進、李佳鴻、翁嘉銓、
    周清富、魏珮如、汪乘志、徐善彥、吳英豪之警詢筆錄均屬
    被告以外之人於審判外之陳述，經被告否認對其不利部分之
    證據能力，而無法律規定例外肯認其證據能力之情形，揆諸
    上開說明，應認均無證據能力；至被告林俊宇、洪啟峯、辛
    家瑋、林泊淵、李秉憲、黃浩彰、謝智欽、鍾達文、張永玟
    之警詢筆錄部分，對於其餘被告而言，亦屬傳聞證據，依據
    上開說明，亦無證據能力，惟均得作為彈劾證據使用。
三、其餘後開本案所引卷證所涵括之供述證據及非供述證據，經
    本院依法踐行調查證據程序，檢察官及被告及辯護人均不爭
    執各該證據之證據能力，且亦查無依法應排除其證據能力之
    情形，是後述所引用證據之證據能力均無疑義，亦均先予敘
    明。　　
貳、實體部分
一、認定事實所憑之證據及理由
　　訊據被告林俊宇、洪啟峯、辛家瑋、林泊淵、李秉憲、黃浩
    彰、謝智欽、鍾達文、張永玟均坦承有於上開時間，進入案
    發賭場；被告林泊淵等4人並均坦承有帶證人林湶程前後二
    次前往屏東取款，且第二次因遭警方查獲而取款不成；惟被
    告林俊宇、洪啟峯、辛家瑋、林泊淵、李秉憲、黃浩彰、謝
    智欽均否認有何強盜犯行，被告林俊宇、洪啟峯、辛家瑋均
    辯稱：當天是該賭場發生詐賭情事，我們在該處協商賠償，
    我們沒有強盜他人云云；被告林泊淵等4人則辯稱：純係受
    託帶林湶程去屏東取款，並未參與本件犯行云云。被告鍾達
    文、張永玟則否認有何傷害犯行，被告鍾達文辯稱：我只是
    把證人劉紹山推走而已云云；被告張永玟辯稱：我沒有打劉
    紹山云云。被告林俊宇、洪啟峯、辛家瑋、林泊淵、李秉憲
    、黃浩彰、謝智欽之辯護人為渠等利益辯稱：前開被告就本
    件均無強盜之犯意聯絡或行為分擔云云。經查：
（一）上揭被告坦承部分，業據渠等於準備程序中均供承在卷，
      核與告訴人即證人林育民、劉紹山、證人翁嘉銓於審判中
      （林育民部分：院四卷第326至367頁；劉紹山部分：院五
      卷第180至202頁；翁嘉銓部分：院四卷第197至240頁）、
      證人林湶程於偵查中（偵二卷第495至501頁）所證相符，
      並有林育民之指認照片及指認犯罪嫌疑人紀錄表（偵一卷
      第207、209、211頁，警二卷第329至333、339至343頁）
      、劉紹山之指認犯罪嫌疑人紀錄表（警二卷第363至365、
      371至375、345至349頁）、翁嘉銓之指認犯罪嫌疑人紀錄
      表（偵二卷第329至332頁）、林湶程之指認犯罪嫌疑人紀
      錄表（警二卷第413至417頁）在卷可查，是此部分事實，
      應堪認定。
（二）被告林俊宇、洪啟峯、辛家瑋、林泊淵、李秉憲、黃浩彰
      、謝智欽及同案被告楊耀中、案外人徐善彥有於案發時間
      施強暴，至使案發賭場賭客不能抗拒：
　　⒈按強盜罪，係以意圖為自己或第三人不法之所有，以強暴
      、脅迫、藥劑、催眠術或他法，至使不能抗拒，而取他人
      之物或使其交付，為構成要件。所謂至使不能抗拒，係指
      行為人所施用之強暴、脅迫等非法方法，在客觀上足使被
      害人喪失意思自由，並達於不能抗拒之程度者而言。
　　⒉查證人林育民於偵查中及審理時證稱：我的綽號叫「冬瓜
      」。高雄市○○區○○○街00號5樓是我租的地方，109年1月25
      日到26日之過年期間，辛家瑋與楊耀中先進來賭博，後來
      楊耀中將林湶程從賭場外之陽台拉進來，並丟一張「天牌
      」在桌上，喊說「詐賭」，後來林俊宇、洪啟峯及其餘十
      幾二十個人就進入案發賭場，先將我的監視器打壞拔走，
      林俊宇持槍，其餘十幾二十個人中有人持刀，持刀的比較
      年輕，喝令在場賭客不許動，並將錢、手機全部放在賭桌
      上，他們拿刀拿槍，而且很多人，我也不敢說什麼，且林
      俊宇、楊耀中、辛家瑋、洪啟峯及他們帶來的小弟也有毆
      打在場賭客，因為楊耀中逼問林湶程誰帶他來的，林湶程
      說是郭國賢，楊耀中又接著問郭國賢，郭國賢說是林仲誠
      帶他來的，所以林湶程、郭國賢、林仲誠和他女友都有被
      打；現場也有林泊淵、李秉憲、黃浩彰、謝智欽等人，是
      林俊宇、楊耀中叫林泊淵等4人帶林湶程去屏東拿錢的，
      後來聽說有人報警了，就放我們離開了；我覺得整起案件
      是林俊宇、楊耀中、辛家瑋、洪啟峯帶頭等語（偵二卷第
      297至301、527至533頁，院四卷第326至335頁）。核與證
      人即其餘賭客或在場之人周清富、翁嘉銓、林湶程、蘇益
      進、李佳鴻、林仲誠、王秀鳳、李新建、劉紹山；證人即
      同案被告鍾達文、張永玟所證情節大致相符（周清富：偵
      二卷第517至521頁，院四卷第368至379頁；翁嘉銓：偵二
      卷第335至339頁，院四卷第197至240頁；林湶程：偵二卷
      第495至501頁；蘇益進：偵一卷第223至230頁；李佳鴻：
      偵一卷第226至228頁；林仲誠：偵二卷第418至419頁、第
      421頁；王秀鳳：偵二卷第420頁；李新建：偵二卷第320
      頁；劉紹山：偵二卷第353至357頁，院五卷第180至202頁
      ；鍾達文：偵四卷第77至81、131至134頁，院五卷第67至
      74頁；張永玟：偵四卷第31至35頁，院四卷第17至39頁）
      。
　　⒊次同案被告林俊宇於偵查及聲押時於本院中供稱：因為我
      、楊耀中、辛家瑋、洪啟峯都有在過年期間至案發賭場賭
      博而有輸錢，故於案發當天先由楊耀中、辛家瑋進入該賭
      場看看有沒有人在動手腳。因為洪啟峯也有輸錢，所以楊
      耀中跟我說裡面有詐賭情事之後，我也有通知洪啟峯前往
      。後來我到場後，楊耀中、辛家瑋已經先在裡面了，楊耀
      中就拿他包包裡的類似槍枝形狀之物品給我，我不知道是
      真槍還是假槍，要求我幫他抓詐賭，人圍上來的時候，舉
      起該物品嚇阻眾人不要靠近，之後楊耀中抓詐賭當下，果
      然有人圍上來，我就亮出該物品，辛家瑋就將場內工作人
      員趕去桌子旁，洪啟峯並隨後趕到，事後我有將槍還給楊
      耀中（偵二卷第191至193頁，聲羈卷第29頁）；並於準備
      程序中及審理時陳稱：林泊淵、洪啟峯、李秉憲、黃浩彰
      都是我叫他們來案發賭場的，我是請他們來助陣的。我有
      在一個手機通訊軟體群組中，並告知群組中之成員楊耀中
      欲於案發賭場抓詐賭。後來我到案發賭場後，楊耀中確實
      有叫在場賭客將手機和賭金放在桌上。案發時我們有錄音
      （即以下5.之案發現場之錄音），錄音時楊耀中、辛家瑋
      亦有在場；當天現場也確實有鬥毆情事，有人持刀及木棍
      ，那幾個詐賭的包括林湶程、林仲誠、劉紹山、「老培」
      即郭國賢都有被打受傷；我承認我有打郭國賢。林泊淵等
      4人遭屏東警方查獲後，我有幫募資李秉憲的具保金等語
      （院二卷第71至109頁，院五卷第325、336、339、353、3
      57頁），而為不利於己之供述；復於審判程序中證稱：案
      發時我有拿一把像是槍的東西，當下也有人拿刀和木棍，
      我確實有聯絡人來案發賭場，我對於有聯絡徐善彥來比較
      有印象，徐善彥是我比較早聯絡的人等語（院五卷第337
      、353、355頁）。
　　⒋再觀諸被告謝智欽扣案附表編號1手機「微信」通信軟體內
      「哈拉、打屁、聯絡感情」、「林軒、火雲邪神、財神、
      威佑當莊、小黑、彥杰、差200、加菲貓、唐伯虎、海螺
      兄-善、金英俊」群組、同案被告楊耀中扣案附表編號2手
      機「微信」通信軟體內與林俊宇之對話顯示（院一卷第17
      1至177頁；院一卷第183至189頁；院一卷第201至219頁）
      ：「好運發發發」即被告洪啟峯先於109年1月25日21時29
      分許至同年1月26日3時33至34分許，要求「林軒」即林泊
      淵、「大富大貴」即謝智欽、「擺渡人」即李秉憲、「火
      雲邪神」、「加菲貓」、「海螺兄-善」在高雄市前金區
      七賢路口之彩色巴黎餐廳待命；林俊宇亦於109年1月25日
      21時31分許表示楊耀中會先進去案發賭場。然因「火雲邪
      神」表示彩色巴黎餐廳附近有警察，林俊宇即號召上開人
      等改至湯姆熊遊藝場集合，並要求大家將車停好，預先準
      備之球棒藏好，並等待楊耀中之通知，「Rong-Lee-Rong
      」並於109年1月26日4時28分許向其餘人等表示會發出全
      員出動之暗號（即貼圖），「唐伯虎」即黃浩彰亦於109
      年1月26日4時28分許表示要場內受控制後，大家再進去。
      嗣楊耀中於109年1月26日4時25分許向林俊宇表示林湶程
      在案發賭場，要求林俊宇等人快點，隨後「Rong-Lee-Ron
      g」於109年1月26日4時35分許發送全員出動之貼圖於群組
      內，林泊淵、李秉憲見此訊息後，立即前去案發賭場，惟
      因該處某門鎖住故不得而入，後因「Rong-Lee-Rong」要
      求渠等坐電梯方得進入。就此林泊淵亦於審判中證稱：當
      天我與謝智欽、李秉憲、黃浩彰、徐善彥在湯姆熊遊藝場
      遇到林俊宇，我們就一同前往案發賭場；「海螺兄-善」
      就是徐善彥，是他跟我說系爭賭場有事，請我過去幫忙，
      我開去屏東之車就是他借給我的等語（院五卷第228、231
      、402頁），足認前開人等確有於案發賭場外之湯姆熊遊
      藝場持兇器集結，並等待楊耀中及「Rong-Lee-Rong」之
      指示行動。
　　⒌又經本院勘驗案發現場之錄音結果顯示：林俊宇、楊耀中
      進入案發賭場後，即與其他共犯攜帶槍械、刀子或其他金
      屬物品等兇器，要求在場之人不准動、坐好、將手機及金
      錢都交出，禁止在場之人打電話，並由楊耀中主導，依序
      威脅詢問林湶程、郭國賢、林仲誠是由何人帶來、與場主
      之關係及渠等有無配合詐賭，若不從或回答令其不滿意之
      答案，即以拳腳相向，劉紹山、不明女子及其餘賭客亦遭
      其等毆打（院二卷第84至96頁）。
　　⒍而被告林泊淵等人於屏東遭查獲後，確自謝智欽、李秉憲
      處各扣得如附表編號3、4之折疊刀1把，此有屏東縣政府
      警察局屏東分局109年1月26日搜索扣押筆錄、扣押物品目
      錄表、扣押物品收據、自願受搜索同意書（受執行人：謝
      智欽、李秉憲）（謝智欽：警一卷第121至127頁、第131
      頁；李秉憲：警一卷第145至151頁、第155頁）可參，足
      認謝智欽、李秉憲確有攜帶上開兇器至案發賭場。
　　⒎並觀諸案發現場之拍攝照片，案發現場有一冰箱，其左上
      方有一電視，惟該電視畫面呈藍色而無畫面，並接有電線
      ，惟電線另一頭於冰箱上方，似有原先連接某物而遭拔除
      之跡象，此有賭場搜索及扣押照片1張（警一卷第197頁）
      可參，此與林育民證稱其所有之監視器遭拔除等節可以互
      相佐證。
　　⒏故綜據上開證據，可以判斷：
　　　⑴同案被告楊耀中夥同被告林俊宇、洪啟峯、辛家瑋、林
        泊淵、李秉憲、黃浩彰、謝智欽、案外人徐善彥及姓名
        年籍不詳，微信通訊軟體暱稱為「Rong-Lee-Rong」、
        「火雲邪神」、「加菲貓」等成年人，先由楊耀中、辛
        家瑋進入案發賭場查看場內狀況；並由林俊宇、洪啟峯
        指揮林泊淵、李秉憲、黃浩彰、謝智欽、徐善彥等人在
        外等候楊耀中之通知並伺機而動。
　　　⑵嗣楊耀中傳送微信訊息告知林俊宇林湶程在該賭場內；
        「Rong-Lee-Rong」亦傳送貼圖訊息予其餘共犯後，林
        俊宇、洪啟峯、林泊淵、李秉憲、黃浩彰、謝智欽、徐
        善彥及其餘姓名年籍不詳之人隨即進入案發賭場，林俊
        宇拿出由楊耀中事前交付之疑似槍枝1支；謝智欽、李
        秉憲亦各持附表編號3、4之摺疊刀1把等可為兇器之物
        ，另由其餘不詳之人持球棒等物，喝令所有在場之人及
        賭客即證人林湶程、林仲誠、王秀鳳、李新建、劉紹山
        、蘇益進、李佳鴻、翁嘉銓、被告鍾達文、張永玟不准
        動，要求上開人等將手機及賭資、身上錢財放置於桌面
        、禁止使用手機，並毆打在場之人。而被告林俊宇所持
        疑似槍枝之物，雖因未扣案，無證據認定其為具殺傷力
        之槍枝，惟被告等人於衝突之際取出該物，槍枝係可立
        即傷人要害、取人性命之物，渠等出示該物之行為足以
        使在場之人因害怕遭槍擊而聽從楊耀中等人之要求；刀
        械亦係可威脅、傷害在場賭客生命、身體之物，且楊耀
        中等人有一定之人數，一旦控制現場後，在場賭客實難
        以反抗，楊耀中等人更毆打其等所認定為詐賭或詐賭同
        夥之人，其強暴之行為使在場之人不得不從，楊耀中等
        人所為，客觀上已威脅或實質侵害到在場賭客之生命、
        身體安全，揆諸上開說明，楊耀中等人上開所為，已足
        使案發現場賭客及在場之人喪失意思自由，並達於不能
        抗拒之程度。
　　⒐此部分被告辯解及對被告有利證據不可採之理由：
　　　⑴被告林俊宇辯稱：是抓到林湶程詐賭，在現場看到賭客
        各自都在叫人後才叫自己的人進去；洪啟峯及其辯護人
        辯稱：僅係接獲林俊宇之通知始前往現場了解詐賭賠償
        事宜，林泊淵等4人至案發賭場與洪啟峯無關。就此，
        林俊宇雖於審判中證稱：當天是發現場內詐賭，臨時通
        知洪啟峯到場的；我沒注意到洪啟峯有無帶兇器等語（
        院五卷第323至327頁），然查本件係林俊宇等人先在外
        等候通知，並與洪啟峯指揮林泊淵等4人共同前往案發
        賭場，是被告前開所辯及林俊宇所證，均與本件客觀事
        實不符，礙難採憑。又雖辛家瑋、楊耀中於審判中證稱
        ：沒有看到洪啟峯有帶兇器或打人，或要求在場之人不
        能離開，或有逼簽本票之行為（院四卷第123至124、26
        2至263頁），然依照上開證據，洪啟峯就本件顯有在外
        號召集結之行為，並與攜帶兇器之謝智欽、李秉憲共同
        進入案發賭場，縱其本身無攜帶兇器，或限制人身自由
        、逼簽本票之行為，既其已分擔本案犯行之一部，自不
        能以其未分擔犯行之他部，而遽為有利之採認基礎。被
        告洪啟峯之辯護人復辯稱：上開錄音無洪啟峯之聲音，
        可證洪啟峯未參與本件犯行云云，然上開證據為錄音，
        非錄影，而未錄到其發聲之原因多端，難以執此即認定
        洪啟峯未於案發現場或未參與本件犯行，是洪啟峯之辯
        護人就此部分所辯，亦難為洪啟峯有利之認定。
　　　⑵洪啟峯、辛家瑋雖於審判中證稱：現場沒看到有人拿兇
        器等語（院四卷第101至102、112頁），然同案被告楊
        耀中於審判中證稱：當時有一個叫「黑仔」的人將一個
        黑色袋子交給林俊宇（院五卷第22頁），且林俊宇已坦
        白承認有自楊耀中處取得槍械形狀之物品並攜帶至案發
        賭場，並根據前開證人林育民所證及現場錄音、通訊軟
        體對話內容，確可認定楊耀中等人有持刀、槍、棍棒等
        物至案發賭場，是上開洪啟峯、辛家瑋所證，即難以作
        為認定楊耀中等人未持兇器之依據。
　　　⑶被告辛家瑋辯稱：當天僅是單純去賭博，賭到一半看到
        有人喊詐賭，本件與自己無關乙節，林俊宇、洪啟峯固
        於審判中證稱：辛家瑋並無在上開群組中等語（院四卷
        第101至102頁，院五卷第335頁）；洪啟峯亦於審判中
        證稱：我去賭場前沒有聯絡辛家瑋，是到現場才碰面的
        ，沒看到辛家瑋打人或持兇器，或有破壞東西、逼簽本
        票之行為（院四卷第101頁）；楊耀中於審判中證稱：
        當天我與辛家瑋是不期而遇，我沒有跟他先約，辛家瑋
        沒有在上開群組內（院四卷第263頁）；謝智欽於審判
        中證稱：沒有看到辛家瑋打人（院五卷第416頁）；鍾
        達文於審判中證稱：辛家瑋在場沒有發號施令（院五卷
        第374頁），然辛家瑋已坦承有限制在場賭客不准出入
        （院三卷第29頁，院六卷第92頁），並因此順利取得現
        場財物及李新建交付之現金、本票（詳下述），則辛家
        瑋自已分擔楊耀中等人使在場賭客不能抗拒之行為，因
        而取得財物，足認辛家瑋並非單純於該處賭博之人；且
        聯絡到場之方式多端，不能以辛家瑋未在上開群組中，
        即認辛家瑋為偶然到場而未參與犯行，是辛家瑋上開辯
        解，應屬無稽；就有利於辛家瑋證述之部份，亦難採認
        。
　　　⑷被告林泊淵之辯護人辯稱：林泊淵僅單純於上開群組內
        ，且無發號施令，上開群組應與林泊淵無關云云，經查
        ，黃浩彰、李秉憲、謝智欽雖於審判中證稱：當天僅是
        林泊淵偶然拜託我們前往案發賭場處理事情（院五卷第
        204至207、405、418頁），惟發號施令，僅為行為分擔
        態樣之一，林泊淵既有參與上開群組，且有與李秉憲、
        謝智欽在案發賭場外集結，並受林俊宇、洪啟峯、黃浩
        彰之指揮調度，且有回應相關暗號之行為，則林泊淵即
        非偶然加入該群組及進入案發賭場，黃浩彰、李秉憲、
        謝智欽上開證述及辯護人之辯解，與客觀事證不符，均
        難採認。又謝智欽之辯護人則辯稱：上開對話雖係存於
        謝智欽遭查扣之手機內，惟進入微信群組無須經過本人
        同意，故難認謝智欽有參與上開犯行云云，然上開群組
        係為本案行動之特定目的而設，且係聯絡犯罪所用，自
        無將無關之人加入群組之理，謝智欽顯非偶然加入該群
        組，謝智欽嗣亦因該群組相關人等之指示進入本案賭場
        ，更難以推諉其責。
　　　⑸被告李秉憲、黃浩彰、謝智欽均辯稱：僅是單純接受林
        泊淵之邀約前往案發賭場及至屏東取款，並請林泊淵順
        便載我們回家，並無參與本案云云。就此，林泊淵雖於
        審判中證稱：當天僅是要求黃浩彰、李秉憲、謝智欽陪
        同我前往案發賭場處理事情，上去案發賭場時，大家都
        已經坐好談賠償的事了（院五卷第227至229頁），惟查
        ，觀之前開對話紀錄，林泊淵等4人均係受林俊宇或洪
        啟峯之指揮，在外預備進入本案賭場，且係因楊耀中等
        人之指示前往屏東（詳下述），則李秉憲、黃浩彰、謝
        智欽前往本案賭場，亦非偶然、臨時為之，而林泊淵等
        4人帶林湶程向友人取款，為實際經手款項之人，楊耀
        中等人更無可能推由僅係偶然在場、與本件犯罪無關之
        人負責此取得犯罪所得之重要關鍵；又李秉憲、黃浩彰
        、謝智欽之住居所均位於高雄，自無捨近求遠，先至屏
        東再返家之理，故李秉憲、黃浩彰、謝智欽此部分所辯
        ，均無足採認。
　　　⑹另被告林俊宇、黃浩彰均辯稱：上開微信群組對話係為
        我們與他人在岡山之鬥毆糾紛而設，與案發賭場無關云
        云，惟本件係發生於高雄市新興區，渠等之集結地亦係
        於高雄市前金區之彩色巴黎餐廳（現已改為小鐵塔餐廳
        ）、湯姆熊遊藝場等地，與岡山區距離甚遠，且於上開
        對話中均未提及岡山等地，亦難認被告林俊宇、黃浩彰
        上開所辯可採。
（三）被告林俊宇、辛家瑋及同案被告楊耀中，至使在場賭客不
      能抗拒後，因而取得財物或利益：
　　⒈查證人林育民、林湶程、林仲誠、王秀鳳、李新建、劉紹
      山、翁嘉銓、被告鍾達文、張永玟均有於偵查中證稱楊耀
      中等人進入案發賭場，並控制賭客行動後，要求現場賭客
      將金錢放置於賭桌上（林育民：偵二卷第298、529頁；林
      湶程：偵二卷第496至497頁；林仲誠：偵二卷第419頁；
      王秀鳳：偵二卷第420頁；李新建：偵二卷第320頁；劉紹
      山：偵二卷第354頁；翁嘉銓：偵二卷第336頁；被告鍾達
      文：偵四卷第78頁；張永玟：偵四卷第32頁），林俊宇並
      自承從中拿走現金10萬元（偵二卷第131、193頁，聲羈卷
      第29頁）；辛家瑋亦自承拿走現金1萬元（聲羈卷第45頁
      ）。另查林育民證稱當天其於案發賭場損失1、20萬元（
      偵二卷第298頁），劉紹山證稱其於案發賭場損失15萬元
      （偵二卷第354頁），可證案發現場遭強盜之現金已逾林
      俊宇、辛家瑋共取得之11萬元，惟其餘之數依卷內證據無
      法明確證明此部分金錢係由何人搜刮後，由何人取得，故
      此部分僅得認定由楊耀中等人中之不詳之人搜刮後，交予
      不詳之人，楊耀中等人因此取得該不法財物。
　　⒉次查，證人林育民於審判中證稱：楊耀中等人進入案發賭
      場，並控制賭客行動後，有問我這裡有沒有空白本票，就
      要求我提供本票供他們讓他們宣稱之詐賭師傅簽發，我印
      象中林仲誠有簽本票等語（院四卷第336至337、357、364
      頁）。又劉紹山、林仲誠及郭國賢均為楊耀中等人所宣稱
      之詐賭師傅，劉紹山於偵查及審判中證稱：我被打完後，
      就被逼簽120萬元本票，誰叫我簽本票我不記得了，不過
      我記得是楊耀中那群人，本票簽完後不是交給鍾達文等語
      （偵二卷第354至355頁，院五卷第185至186頁）；林仲誠
      及王秀鳳於偵查中證稱：當天林仲誠有簽一張120萬元之
      本票予楊耀中等人，他們說要賠償，跟林湶程有關連的人
      都要簽120萬元之本票，郭國賢有被帶出去，他被帶回來
      後也有簽等語（偵二卷第419至421頁），足認劉紹山、林
      仲誠及郭國賢均有開立120萬元之本票。而林仲誠開立之1
      20萬元本票部分，經王秀鳳證稱係事後由楊耀中還給王秀
      鳳（詳下述），故此部分之本票應係由楊耀中取得；劉紹
      山、郭國賢開立之120萬元本票部分，無確實證據證明該
      等本票由何人收受，故亦僅得認定楊耀中取得林仲誠開立
      之120萬元本票；楊耀中等人中之不詳之人有收取劉紹山
      、郭國賢開立之120萬元本票，因而取得此部分之不法財
      物。
　　⒊林湶程於偵查中證稱：我有兩次被4個人帶往屏東取款，第
      一次有成功向我友人呂岳隆取得50萬元後，返回案發賭場
      （據林泊淵於審判中證稱：第一去屏東約為109年1月26日
      5時許【院五卷第244頁】）；第二次要向呂岳隆收取30萬
      元時，呂岳隆就拿報紙假裝是現金交付，警察就撲過來將
      帶我去屏東的4個人查獲等語（偵二卷第495至501頁），
      核與證人呂岳隆於偵查中所證相符（偵一卷第171至178頁
      ），並經被告林泊淵、李秉憲、黃浩彰、謝智欽坦認在卷
      （院三卷第90、133、319、309頁），足認林泊淵等4人確
      有前往屏東成功取得50萬元，惟林泊淵於偵查中供稱：我
      們拿50萬元回來後，就把錢放在桌上了，是場內的人拿走
      ，誰拿走不清楚等語（偵一卷第49頁，偵三卷第192至194
      頁，院三卷第87頁）；楊耀中亦於審判中證稱：林泊淵等
      人將50萬元拿回來後，確切交給何人我不知道（院五卷第
      19頁），卷內亦無證據證明該50萬元係由何人取得，故此
      部分僅得認定楊耀中等人中之不詳之人取得該50萬元之不
      法財物。
　　⒋林仲誠及王秀鳳於偵查中證稱：楊耀中等人控制我們行動
      後，有要求林仲誠賠償30萬元，因為林仲誠身上沒現金，
      我就跟楊耀中等人協商說我願意交出12萬元，並以車牌號
      碼0000-00號自用小客車以18萬元之價值，共30萬元賠償
      楊耀中等人；後來楊耀中就約我出來將車子賣掉，我將車
      子賣掉的10萬元給楊耀中，楊耀中才將120萬元本票還給
      我等語（偵二卷第419至421頁）；林育民亦於審判中證稱
      ：林仲誠及王秀鳳當天有把車和鑰匙交出來，一開始車和
      鑰匙都先放我這，案發隔天證人李新建就把鑰匙拿走，證
      人李新建說楊耀中要把車子處理掉，後續他們賣車的事我
      就不清楚了，我只知道最後車子是到楊耀中手中（院四卷
      第331至332、351至352、360至362頁），此外被告楊耀中
      扣案之附表編號2手機「微信」通信軟體內與林俊宇之對
      話顯示：林俊宇確實於案發後之109年2月3日，傳送一張
      車牌號碼為0000-00號之汽車照片予楊耀中，並告知楊耀
      中「店店（台語安靜、低調之意）處理」（院一卷第207
      頁），復查楊耀中於案發後，有將車牌號碼0000-00號自
      用小客車之行照以Line通訊軟體委請他人估價，王秀鳳並
      將該車於109年2月14日以10萬元賣予汪乘志，車輛登記予
      魏珮如等情，亦有被告楊耀中手機通訊軟體Line對話紀錄
      截圖照片5張（警二卷第475至483頁）、證人王秀鳳與汪
      乘志於109年2月14日簽立之中古汽車介紹買賣合約書翻拍
      照片1張（車號：0000-00）（警二卷第495頁）、車輛詳
      細資料報表1份（偵二卷第461頁）存卷足佐，足認王秀鳳
      確因受迫於楊耀中等人，而將上開車輛出賣後，將價金10
      萬元交予楊耀中，楊耀中因此取得此不法財物10萬元。
　　⒌李新建及王秀鳳於偵查中證稱：我們遭控制行動後，李新
      建有擔保林仲誠答應賠償楊耀中等人之30萬元，王秀鳳有
      將12萬元交給李新建，嗣後楊耀中、林俊宇、辛家瑋等人
      相約李新建於109年2月1日21時許，在高雄市○○區○○路00
      號萊爾富便利商店見面，李新建開立30萬元本票予辛家瑋
      ；嗣辛家瑋再相約李新建於同年2月5日2時許，在高雄市
      大寮區忠義派出所見面，由李新建開立18萬元本票，及交
      付12萬元現金予辛家瑋，辛家瑋將前開30萬元本票還給李
      新建；後辛家瑋再相約李新建於109年2月9日2時30分許，
      在高雄市大寮區忠義派出所見面，由李新建交付15萬元現
      金予辛家瑋，辛家瑋並將前開18萬本票還給李新建等語（
      偵二卷第319至323、420至423頁），足認李新建確因受迫
      於楊耀中等人，而先後將30萬元本票、12萬元現金、18萬
      元本票交予辛家瑋，辛家瑋因此取得上開不法財物。至上
      開15萬元部分，因李新建證稱當時辛家瑋有聯絡他人後，
      方以15萬元換回上開18萬元本票（偵二卷第321頁），足
      認該15萬元應有他人參與分配，然卷內並無證據證明該15
      萬元由何人分得，故此部分亦僅得認定楊耀中等人中之不
      詳之人取得該15萬元之不法財物。
　　⒍綜上，前開人等以強暴方式在場賭客不能抗拒後，由林俊
      宇及辛家瑋各取得現金10萬元、1萬元，並由楊耀中等人
      中之不詳之人取得現場不詳數目之現金、林湶程自屏東收
      取之50萬元、劉紹山、郭國賢各開立之120萬元之本票、
      李新建交付之15萬元；由楊耀中取得林仲誠開立之120萬
      元本票及王秀鳳交付之汽車價金10萬元；由辛家瑋取得李
      新建交付之30萬元本票、18萬元本票（後均經李新建換回
      ）、12萬元。
　　⒎此部分被告辯解及對被告有利證據不可採之理由
　 　⑴被告林俊宇、辛家瑋、林泊淵均辯稱：係林育民唆使林泊
       淵等4人帶林湶程至屏東的云云。查楊耀中雖證稱：是場
       主要求林泊淵等4人去拿錢的等語，然此節經證人林育民
       否認在卷（院四卷第345頁），且林泊淵前於警詢、偵查
       中供稱：第一次去屏東是徐善彥叫我開車；第二次是不
       認識的人叫我開車（警一卷第19頁，偵一卷第49頁）；
       兩次叫我開車的人我都不認識（偵一卷第105至106頁）
       ；又稱：是林湶程麻煩我開車去屏東的等語（偵三卷第1
       91頁）；黃浩彰亦於警詢中供稱：是我與林泊淵、李秉
       憲、謝智欽至案發賭場後叫林湶程想辦法還錢的（警一
       卷第5頁），是林泊淵所述前後不一，林俊宇、辛家瑋上
       開所辯，與前開同案被告之陳述亦有未符，難以盡信；
       又自扣案附表編號2楊耀中手機內，楊耀中與「財神、大
       富大貴、好運到、威佑當莊」之Wechat群組對話紀錄可
       知（院一卷第195至199頁），林泊淵等4人於第二次取款
       不成而在屏東遭查獲後，即有人詢問楊耀中該4人是被送
       至何地檢署，且有持續回報、告知開庭進度，楊耀中、
       林俊宇、辛家瑋更有為渠等籌措具保金之行為，可以認
       林育民前開證稱係林俊宇、楊耀中叫林泊淵等人帶林湶
       程去屏東拿錢之相關指述應屬實在，林俊宇、辛家瑋、
       林泊淵前開所辯，與卷證未符，礙難採憑。
　 　⑵被告林泊淵、李秉憲、謝智欽、黃浩彰均辯稱：帶林湶程
       去屏東之過程林湶程都是自由的。然林泊淵於警詢、審
       判中供稱：林湶程兩次前往屏東都在後座，坐在黃浩彰
       、李秉憲之中間（警一卷第19頁，偵三卷第193頁，院五
       卷第242至243頁），此節經李秉憲、黃浩彰、謝智欽所
       不否認（警一卷第4至5、10至11、29頁），而50萬元之
       現金並非重物，二次陪同林湶程前往屏東之人均卻高達4
       位，且林湶程均受黃浩彰、李秉憲包夾於後座，客觀上
       已使林湶程無法任意離開該車，足認林泊淵等4人顯有防
       止林湶程逃脫之意，且林湶程本件既係因於賭場不能抗
       拒後而承諾付款，即與前往屏東之過程是否自由即非重
       要，故林泊淵、李秉憲、謝智欽、黃浩彰前開所辯，亦
       難為渠等為有利之認定。
（四）被告林俊宇、洪啟峯、辛家瑋、林泊淵、李秉憲、黃浩彰
      、謝智欽就上開所為，均有不法所有意圖：
　　　查被告辛家瑋、林俊宇、洪啟峯均辯稱：我們都覺得案發
      賭場有詐賭情事，我們有抓到林湶程詐賭，故於當場與詐
      賭之人協商賠償事宜云云。然按所謂不法所有意圖，係指
      欠缺適法權源，仍圖將財產移入自己實力支配下而言，經
      查：
　　⒈依前開證人林育民、周清富、翁嘉銓、林湶程、蘇益進、
      李佳鴻、林仲誠、王秀鳳、劉紹山之證述，本件係楊耀中
      先與林湶程在陽台對話，同時間其餘人等進入案發賭場，
      開始宣稱林湶程有詐賭，並詢問林湶程由何人帶來，於楊
      耀中與辛家瑋在案發賭場及其餘共犯進入案發賭場前，上
      開證人並未提及有任何人當場抓到詐賭，係楊耀中等人進
      入案發賭場後，始宣稱林湶程有詐賭行徑。且證人翁嘉銓
      於審判中證稱：我沒有注意到案發賭場是否一直有人輸，
      一直有人贏，也沒有遇到逢賭必輸的情形，我認為是很正
      常的賭博等語（院四卷第201頁）；鍾達文於偵查中證稱
      ：我不知道楊耀中等人是怎麼確定有詐賭的等語（偵四卷
      第133頁）；張永玟亦於審判中證稱：我在現場玩了很久
      的牌，但看不出來是否有人詐賭等語（院四卷第22頁），
      又雖本件有攝錄林湶程操作天九牌之相關影像，有現場影
      片截圖照片1張（院一卷第51頁）可參，且林育民亦於審
      判中證稱：案發當時有小弟從樓下拿一盒天牌上來，然據
      林育民於偵查中證稱：楊耀中等人進入案發賭場，並將現
      場賭客都控制住後，就叫林湶程表演詐賭並錄影起來等語
      （偵二卷第529頁），足認此影像為楊耀中等人以暴力手
      段控制案發賭場後命林湶程「示範」所攝，無足證明現場
      確有詐賭情形，林育民亦稱：不知道天九牌是甚麼時候拿
      上來的，且拿的過程沒看到，不知道從哪裡拿上來的，沒
      印象是否從林湶程車上拿的（院四卷第331、359至360頁
      ）；再者，本案案發賭場場主為林育民，若楊耀中等人發
      現遭詐，理應先向林育民反應確認，並進一步協商賠償，
      然楊耀中等人卻不先向林育民反應損失，逕自以暴力方式
      ，企圖找出渠等所宣稱之詐賭團體，亦與一般人權益受損
      時，應先向在場負責人求償之常情不符；又判斷是否遭詐
      賭勢必須有相當時間，並對於詐賭可能之手法有一定程度
      之理解，且若果如楊耀中所言，其該日即係打算要取得林
      湶程詐賭之證據，惟楊耀中、辛家瑋於林湶程尚在賭場時
      並無存證，於至林湶程之車上取出天九牌時亦無其他人錄
      影，更從未具體言明林湶程以何方式詐賭，均與常情不符
      ，是辛家瑋、林俊宇、洪啟峯辯稱本件係為追討遭詐賭之
      損失而為，實難採信。
　　⒉又楊耀中宣稱郭國賢、林仲誠、劉紹山亦有詐賭之原因，
      僅係因林湶程供出由何人帶來，該人又係與何人同行，即
      據以認定郭國賢、林仲誠、劉紹山與林湶程為詐賭之同夥
      ，若得不到滿意之答覆，甚至拳腳相向、言語恫嚇，林俊
      宇亦於審理時證稱：抓到詐賭的時候，我們把郭國賢帶來
      的人暫時歸類「可能」是同夥；當時劉紹山說他看不懂賭
      博而不承認詐賭，但因為他是被郭國賢叫去的，所以我們
      也認為他詐賭；劉紹山有沒有講他詐賭我不知道，他只有
      被打的份等語（院五卷第344至345頁）；張永玟亦於偵查
      中證稱：楊耀中沒有當場抓到詐賭，是楊耀中自己講的等
      語（偵四卷第32頁），足認楊耀中等人並無郭國賢、林仲
      誠、劉紹山亦有詐賭之依據，且本件除林湶程、郭國賢、
      林仲誠、劉紹山外，更有其餘賭客如蘇益進、李佳鴻、李
      新建或場主即林育民等人遭取走財物，林育民並證稱：楊
      耀中等人控制現場並要求在場賭客將金錢、手機放在賭桌
      上，賭桌上的錢都是賭客的錢，也有我的錢大約1、20萬
      元，都被楊耀中等人帶來的人搜刮走，之後才開始問林湶
      程詐賭的事等語（偵二卷第298、529頁），足認楊耀中等
      人除控制林湶程、郭國賢、林仲誠、劉紹山之行動自由外
      ，更先控制其餘賭客不許離開，並於宣稱郭國賢、林仲誠
      、劉紹山詐賭之前，即先行要求現場所有賭客將金錢均放
      置於賭桌之上，並將之搜刮一空，林俊宇亦證稱知悉該賭
      桌上之金錢為當場所有賭客所有（偵二卷第130頁），是
      若楊耀中等人僅係為追討受詐賭之損失，則針對林湶程或
      其供出之郭國賢、林仲誠、劉紹山等人即可，何需對於其
      他賭客亦一併控制於現場，更不分是否為其所宣稱之詐賭
      之人，逕將賭桌上之錢財收取一空，則楊耀中等人對於上
      開財物，已難認有何適法權源，楊耀中等人確有借此行動
      謀求不法錢財。
　　⒊林俊宇雖辯稱發現林湶程詐賭後，林湶程當場有丟出一張
      天牌之行為，故認為其詐賭，然查林俊宇於準備程序供稱
      ：林湶程見到我們就說要賠償給我們；於審理時則以證人
      身分證稱：發現林湶程藏牌後，我們與林湶程至陽台談，
      他才說要賠償我們，談完要進去後，才把天九牌丟出去（
      院五卷第336、356頁），同案被告楊耀中則供稱：賭博到
      一半時，有人說詐賭，去抓林湶程的手，發現林湶程多拿
      一支牌，林湶程就把牌往窗外丟，結果沒丟出去彈回來（
      偵二卷第122頁），然林湶程堅詞否認有何丟牌之事，林
      俊宇、楊耀中所稱發現詐賭、林湶程答應賠償、丟牌之過
      程均亦不盡相符，是林俊宇前開辯解，亦難認可採。
　　⒋又林俊宇及其辯護人、辛家瑋及其辯護人雖辯稱：當天詐
      賭賠償協商事宜，均係由林育民及周清富負責；林育民說
      賭桌上的錢都是要賠償的；據證人李新建陳稱：當天林仲
      誠及其女友有答應賠償辛家瑋30萬元，林育民也要求李新
      建賠30萬元；相關人等有承認詐賭云云。然查，依據上開
      對話錄音內容，現場主要係由楊耀中、林俊宇欲找出詐賭
      同夥，並以言行、拳腳逼迫渠等宣稱同夥之人賠償，林育
      民僅於錄音結束前出現，且對話不多，是前揭現場主要係
      由林育民及周清富負責賠償事宜之辯解，已與客觀事證不
      符；且林俊宇亦自承：林育民說要賠償之前，我就已經有
      亮槍行為，我亮槍後，對方就願意賠償等語（聲羈卷第29
      頁），並參諸上開錄音內容，足認縱現場係由林育民及周
      清富負責賠償事宜，或有相關人等承認詐賭、答應賠償，
      亦係於楊耀中等人之威逼下所不得不為，其坦承詐賭之真
      實性已有瑕疵，故難以此遽為楊耀中等人有利之認定。
　　⒌又林泊淵、黃浩彰辯護人辯稱：林湶程係因甘願賠償賭資
      債務才由林泊淵等4人帶林湶程去屏東拿錢。查林湶程於
      第一次偵查時固陳稱：本件係因有賭資債務糾紛才讓林泊
      淵等4人帶我去屏東拿錢等語（警一卷第35至42頁，偵一
      卷第95至118頁），然林湶程於第二次偵查時陳稱：之所
      以我於屏東警方及檢察官那邊說我與他們確有債務糾紛，
      是因為當時林泊淵等4人也在場接受訊問，我怕他們對我
      不利不想惹麻煩，才前後說法有出入，我現在說的才是真
      的等語（偵二卷第495至501頁）。考量林湶程最初證述時
      ，距離遭強暴脅迫之日較近，確有承受相當心理負擔之可
      能，且查林泊淵等4人確於109年2月12日，與林湶程於臺
      灣屏東地方檢察署同時接受訊問，此有林湶程及林泊淵等
      4人於109年2月12日之偵訊筆錄可參，則林湶程第二次偵
      查時所陳，難認無稽，即難以林湶程第一次偵查時所陳，
      遽認本件確係因林湶程詐賭而起，是林泊淵、黃浩彰辯護
      人前開所辯，要無可採。
　　⒍末證人郭國石證稱：因為我得知我堂弟郭國賢有詐賭，為
      了替他賠償，故有拿30萬元給林育民；惟亦稱案發時間時
      並不在案發賭場（院四卷第161至184頁），是證人郭國石
      既非當場目擊、聽聞賭博情事之人，即難以證明本件確有
      詐賭情事。
　　⒎是被告林俊宇、洪啟峯、辛家瑋、林泊淵、李秉憲、黃浩
      彰、謝智欽就上開所為，均有不法所有意圖等情，亦堪認
      定。　
（五）被告林俊宇、洪啟峯、辛家瑋、林泊淵、李秉憲、黃浩彰
      、謝智欽及同案被告楊耀中、案外人徐善彥有於案發賭場
      與被告鍾達文、張永玟共同毆打劉紹山致傷：
　　　證人劉紹山於偵查中及審判中證稱：當時衝進來的人有和
      鍾達文、張永玟一起打我，因為他們認為我是跟郭國賢一
      夥的等語（偵二卷第353至357頁，院五卷第180至202頁）
      ；張永玟並於偵查中證稱：我和鍾達文都有打劉紹山，因
      為我們覺得同樣都是美濃人，見到楊耀中抓他詐賭，以為
      是同鄉的竟然還騙我們，太氣了，所以才打他等語（偵四
      卷第33頁）；被告林俊宇於審理中證稱：鍾達文當時有跟
      劉紹山說我跟你是同鄉還騙我，故氣憤之下可能有賞他巴
      掌（院五卷第358頁）；被告辛家瑋亦於審理中證稱：我
      有親眼看到鍾達文打劉紹山（院四卷第110、116頁）。又
      劉紹山於案發後之109年1月26日14時23分許，有至天主教
      聖功醫療財團法人聖功醫院就診，經診斷受有頭部外傷、
      撕裂傷、擦傷等傷勢，此有天主教聖功醫療財團法人聖功
      醫院111年5月3日聖功醫字第1110000163號函暨告訴人劉
      紹山之109年1月至2月就診病歷相關資料1份（院四卷第13
      5至149頁）在卷足參，是劉紹山所證，已與張永玟、林俊
      宇、辛家瑋所述相符，並於事後驗得相關傷勢，足認劉紹
      山所證非屬無稽，且既當時鍾達文、張永玟均認遭同鄉之
      劉紹山詐賭而心生怨懟，自有毆打劉紹山之合理動機；再
      案發當時係楊耀中等人以毆打等方式對劉紹山施強暴，在
      場之人紛紛毆打劉紹山等楊耀中所稱詐賭同夥，鍾達文、
      張永玟亦毆打劉紹山，自堪認定鍾達文、張永玟就傷害之
      犯行，有與楊耀中等人之犯意聯絡及行為分擔。鍾達文、
      張永玟事後空言否認渠等有毆打劉紹山云云，難以採認。
      至證人周清富雖證稱：沒有看到鍾達文或張永玟打劉紹山
      （院四卷第371至372頁），惟亦稱當天狀況很混亂，記不
      太清楚等語（院四卷第369頁），故亦難據此為鍾達文、
      張永玟有利之認定。
（六）綜上所述，被告林俊宇、洪啟峯、辛家瑋、林泊淵、李秉
      憲、黃浩彰、謝智欽、鍾達文、張永玟犯行均堪認定，渠
      等辯解亦不足採，應依法論科。至林俊宇之辯護人聲請傳
      喚證人陳明政；林俊宇、辛家瑋之辯護人聲請傳喚證人洪
      菁懋部分，本院考量依辯護人所述，證人陳明政、洪菁懋
      僅為賭客之一，然就案發當時情節已由其他賭客證述明確
      ，故此部分已無再予傳喚之必要性；至林泊淵之辯護人聲
      請傳喚證人徐善彥及林俊宇之辯護人聲請傳喚郭國賢部分
      ，查徐善彥及郭國賢均經本院傳拘無著，有屏東縣政府警
      察局屏東分局111年6月1日屏警分偵字第11132241900號函
      1份、證人郭國賢之拘票、報告書各2份（院五卷第41至57
      頁）、高雄市政府警察局左營分局111年8月23日高市警左
      分偵字第11172800700號函暨證人徐善彥之拘票、報告書
      各1份（院六卷第123至131頁）可按，堪認已無調查之可
      能，故均駁回上開辯護人傳喚前開證人之聲請。
二、論罪科刑
（一）論罪
　　⒈按刑法第330條第1項之加重強盜罪，係以犯強盜罪，而有
      同法第321條第1項各款情形之一者為其要件。又刑法第32
      1條第1項第3款之攜帶兇器竊盜罪，其所謂兇器之種類並
      無限制，凡客觀上足對人之生命、身體、安全構成威脅，
      具有危險性之兇器均屬之。
　　⒉查被告辛家瑋、林俊宇、洪啟峯、林泊淵、李秉憲、黃浩
      彰、謝智欽就本件犯行，已達3人以上共同實行或在場參
      與分擔實行而犯之，又被告李秉憲、謝智欽所攜帶之扣案
      刀械，客觀上均足對人之生命、身體、安全構成威脅而屬
      兇器無訛（至林俊宇所攜帶之物，雖經證人指證為槍械，
      惟經林俊宇否認為真槍，且該物未經扣案，亦無相關鑑定
      資料，即難認定是否為兇器）。是核被告辛家瑋、林俊宇
      、洪啟峯、林泊淵、李秉憲、黃浩彰、謝智欽所為，均係
      犯刑法第330條第1項、第321條第4款、第3款之結夥三人
      以上攜帶兇器強盜罪。被告辛家瑋、林俊宇、洪啟峯、林
      泊淵、李秉憲、黃浩彰、謝智欽強盜過程中所為之傷害、
      毀損、恐嚇、妨害自由之行為，均為強盜行為之強暴手段
      ，不另論罪。渠等對在場數賭客之強盜行為，係於密接之
      時地，依照同一犯罪計畫為之，係以接續之一行為侵害數
      被害人法益，為想像競合犯，應依刑法第55條處斷。
　　⒊核被告鍾達文、張永玟所為，均係犯刑法第277條第1項之
      傷害罪。此部分公訴意旨雖未論鍾達文、張永玟犯刑法第
      277條第1項之傷害罪，然檢察官已於犯罪事實欄敘明鍾達
      文、張永玟參與楊耀中等人毆打劉紹山之事實，堪認鍾達
      文、張永玟傷害劉紹山部分已在起訴範圍內，並經本院告
      以鍾達文、張永玟此部分所涉法條，本院自得併予審理。
　　⒋又按共同正犯之意思聯絡，不限於事前有所協議，其於行
      為當時，基於相互之認識，以共同犯罪之意思參與者，亦
      無礙於共同正犯之成立；又按共同正犯之成立，祇須具有
      犯意之聯絡及行為之分擔，既不問犯罪動機起於何人，亦
      不必每一階段犯行，均須參與，若共同實施犯罪行為之人
      ，在共同意思範圍內，各自分擔犯罪行為之一部，相互利
      用他人之行為，以達其犯罪之目的，其成立不以全體均參
      與實施犯罪構成要件之行為為要件；參與犯罪構成要件之
      行為者，固為共同正犯；以自己共同犯罪之意思，參與犯
      罪構成要件以外之行為，或以自己共同犯罪之意思，事前
      同謀，而由其中一部分人實行犯罪之行為者，亦均應認為
      共同正犯，使之對於全部行為所發生之結果，負其責任；
      另共同正犯之意思聯絡，原不以數人間直接發生者為限，
      若有間接之聯絡者，亦包括在內，如甲分別邀約乙、丙犯
      罪，雖乙、丙間彼此並無直接之聯絡，亦無礙於其為共同
      正犯之成立。查本件係由同案被告楊耀中、被告辛家瑋先
      事前進入案發賭場觀察，再由被告林俊宇、洪啟峯、林泊
      淵、李秉憲、黃浩彰、謝智欽、案外人徐善彥、「Rong-L
      ee-Rong」、「火雲邪神」、「加菲貓」等人在外等候楊
      耀中通知而伺機而動，待楊耀中通知後，林俊宇、洪啟峯
      、林泊淵、李秉憲、黃浩彰、謝智欽、徐善彥即進入案發
      賭場與楊耀中、辛家瑋裡應外合，分持兇器以強暴方式控
      制現場賭客致不能抗拒後收取財物；而鍾達文、張永玟因
      認遭劉紹山詐賭，於賭場其他人毆打劉紹山時，亦徒手毆
      打劉紹山，故鍾達文、張永玟就傷害劉紹山部分係與楊耀
      中等人共同為之，則上開人等均有利用互相之分工，以遂
      行上開行為，揆諸前揭說明，足認楊耀中、辛家瑋、林俊
      宇、洪啟峯、林泊淵、李秉憲、黃浩彰、謝智欽、徐善彥
      、「Rong-Lee-Rong」、「火雲邪神」、「加菲貓」就強
      盜部分；鍾達文、張永玟就與楊耀中等人就傷害部分，均
      有犯意聯絡及行為分擔，均應論以共同正犯。
（二）刑之加重
　　⒈按被告構成累犯之事實及應加重其刑之事項，均應由檢察
      官主張並具體指出證明之方法後，經法院踐行調查、辯論
      程序，方得作為論以累犯及是否加重其刑之裁判基礎；所
      謂檢察官應就被告累犯加重其刑之事項「具體指出證明方
      法」，係指檢察官應於科刑證據資料調查階段就被告之特
      別惡性及對刑罰反應力薄弱等各節，例如具體指出被告所
      犯前後數罪間，關於前案之性質（故意或過失）、前案徒
      刑之執行完畢情形（有無入監執行完畢、在監行狀及入監
      執行成效為何、是否易科罰金或易服社會勞動〔即易刑執
      行〕、易刑執行成效為何）、再犯之原因、兩罪間之差異
      （是否同一罪質、重罪或輕罪）、主觀犯意所顯現之惡性
      及其反社會性等各項情狀，俾法院綜合判斷個別被告有無
      因加重本刑致生所受刑罰超過其所應負擔罪責之情形，裁
      量是否加重其刑，以符合正當法律程序及罪刑相當原則之
      要求（最高法院110年度台上大字第5660號裁定參照）。
　　⒉查公訴人於審判中提出之執行案件資料表、臺灣高等法院
      疑似累犯簡列表、前案確定判決等資料，固可證明被告辛
      家瑋前因公共危險案件，經臺灣臺南地院以104年度交簡
      字第3971號判決有期徒刑2月確定，於105年1月5日易科罰
      金執行完畢；被告黃浩彰前因公共危險案件，經臺灣橋頭
      地院106年簡字第793號判決有期徒刑2月確定，於106年8
      月17日易科罰金執行完畢；被告鍾達文前因傷害案件，經
      本院以107年度簡字第323號判決有期徒刑2月確定，於107
      年6月19日執行完畢、因公共危險案件，經本院以108年度
      交簡字第2214號判決有期徒刑4月確定，於108年10月14日
      執行完畢，而均構成累犯；惟就應加重其刑之事項乙節，
      就被告鍾達文及黃浩彰部分僅稱：請依照累犯規定加重其
      刑等語（院五卷第536頁）；就被告辛家瑋部分僅稱：被
      告符合累犯，請依照累犯規定加重其刑等語（院六卷第92
      頁），揆諸上開說明，檢察官就被告之特別惡性及對刑罰
      反應力薄弱之事項仍屬舉證不足，是不應依累犯規定加重
      其刑。
三、量刑
　　爰以行為人之責任為基礎，審酌被告辛家瑋、林俊宇、洪啟
    峯、林泊淵、李秉憲、黃浩彰、謝智欽均不思財物取得之正
    當方法，竟以本件之暴力方式，分持兇器結夥強盜案發賭場
    賭客之財物，並強迫林仲誠等人簽發本票，且又推由林泊淵
    、李秉憲、黃浩彰、謝智欽等人帶同林湶程二次前往屏東取
    款，且拘束在場賭客人身自由長達數小時之久，期間不准在
    場之人離開或撥打電話，使被害人受有極大之身心恐懼，備
    受煎熬，更毆打林湶程、林仲誠，並與鍾達文、張永玟共同
    毆打劉紹山致受有上開傷害；且從楊耀中等人對於強盜案發
    賭場有建立群組，互相搭配分工，事後協助具保等情觀之，
    渠等對於本件犯行並非臨時起意，而係有計畫性地遂行強盜
    犯行，考量本件行為所涉已知之被害人已逾10人，且行為手
    段非輕，所為顯已對社會造成危害及恐懼，而楊耀中等人於
    109年1月26日中午雖因唯恐遭警方查獲而放賭客離開，事後
    仍要求李新建、王秀鳳等以前述之方式換回本票，渠等行為
    實均應嚴加非難，無容輕縱，被告鍾達文、張永玟雖本亦為
    在賭場受楊耀中等人控制行動自由之賭客，惟僅因誤信遭劉
    紹山詐賭，即對劉紹山施以毆打，致劉紹山受有上開傷勢，
    並考量被告辛家瑋、林俊宇、洪啟峯要屬發號施令之主謀地
    位；被告林泊淵、李秉憲、黃浩彰、謝智欽係受前開人等指
    揮等犯罪分工情形，暨本件相關被害金額之取得情節、劉紹
    山、林仲誠、林湶程之傷勢、被告辛家瑋、林俊宇、洪啟峯
    、林泊淵、李秉憲、黃浩彰、謝智欽、鍾達文、張永玟均否
    認犯行之態度，且均未與本件被害人和解，以及上開被告於
    本院審理時自承之學歷、家庭、經濟情狀、被告辛家瑋、黃
    浩彰、鍾達文前開執行完畢之前科素行，就辛家瑋、林俊宇
    、洪啟峯、林泊淵、李秉憲、黃浩彰、謝智欽、鍾達文、張
    永玟量處如主文所示之刑，並就被告鍾達文、張永玟部分諭
    知易科罰金之折算標準。
四、沒收部分
（一）扣案附表編號1及3、編號4及7、編號5、編號6所示之物，
      各係被告謝智欽、李秉憲、洪啟峯、林泊淵犯本件所用之
      物，爰依刑法第38條第2項規定，附隨於被告謝智欽、李
      秉憲、洪啟峯、林泊淵犯本件之宣告刑項下，宣告沒收之
      。
（二）被告林俊宇自案發賭場取得之財物10萬元；被告辛家瑋自
      案發賭場取得之財物1萬元，及自李新建取得之30萬元本
      票、12萬元及18萬元本票部分，均屬犯罪所得，除辛家瑋
      取得之30萬元及18萬元本票因已經取回而不沒收外，就前
      開其餘犯罪所得，均依刑法第38條之1第1項規定，分別於
      被告林俊宇及辛家瑋犯本件之宣告刑項下，宣告沒收，且
      因未扣案，併依同條第3項規定，宣告於全部或一部不能
      沒收或不宜執行沒收時，追徵其價額。
（三）楊耀中等人自案發賭場取得前開11萬元（林俊宇、辛家瑋
      共計取得之數）以外之其餘現金、於案發賭場逼迫劉紹山
      、郭國賢簽發之120萬元本票、由林湶程、李新建分別交
      出之50萬元、15萬元部分，因均無證據證明此部分犯罪所
      得由被告林俊宇、洪啟峯、林泊淵、李秉憲、黃浩彰、謝
      智欽取得，爰不對上開被告宣告沒收。
（四）至被告楊耀中所有附表所示之扣案物，及自本案取得之本
      票、金錢部分，由本院另為處理。
（五）其餘扣案附表編號8至11、13至16所示之物，經核均與本
      案無關；辛家瑋經查扣之附表編號17所示之物，僅為本件
      事後聯繫所用，非供作犯罪所用或其他應依法沒收之物；
      編號12所示之物，業經發還（偵一卷第185頁），且單獨
      存在不具刑法上之非難性，均不另宣告沒收。　　
乙、無罪部分
一、公訴意旨另以：被告鍾達文及張永玟於前揭時地賭博時，見
    被告楊耀中、林俊宇等人以「詐賭」之理由逼迫劉紹山，誤
    認劉紹山參與賭場內之詐賭，故被告鍾達文及張永玟等人亦
    與同案被告楊耀中等人共同基於妨害自由之犯意，帶著劉紹
    山回家拿取30萬元之賠償金，而由劉紹山之親人蔡清榮於劉
    紹山位於高雄市三民區之住處交付30萬元，被告鍾達文及張
    永玟等人方讓劉紹山離開。因認被告鍾達文及張永玟均共同
    涉有刑法第304條第1項之強制犯行。
二、按犯罪事實應依證據認定之，無證據不得認定犯罪事實；不
    能證明被告犯罪或其行為不罰者，應諭知無罪之判決，刑事
    訴訟法第154條第2項、第301條第1項分別定有明文。此所謂
    認定犯罪事實之證據，無論其為直接或間接證據，均須達於
    通常一般人均不致有所懷疑，而得確信其為真實之程度，始
    得據為有罪之認定，若其關於被告是否犯罪之證明未能達此
    程度，而有合理性懷疑之存在，致使無法形成有罪之確信，
    根據「罪證有疑、利於被告」之證據法則，即不得遽為不利
    被告之認定。又按告訴人之告訴，係以使被告受刑事訴追為
    目的，是其陳述是否與事實相符，仍應調查其他證據以資審
    認。
三、公訴意旨認被告鍾達文及張永玟涉有前開犯行，無非係以被
    告鍾達文及張永玟於警詢、偵查中之供述、證人劉紹山、蔡
    清榮於警詢及偵查中之證述為主要論據。
四、訊據被告鍾達文及張永玟均堅詞否認有何強制犯行，均辯稱
    ：當時是證人劉紹山要求我們帶他回家的等語。經查：
（一）對於被告鍾達文及張永玟有於旨揭時間帶劉紹山返家，並
      由鍾達文向劉紹山之妻舅蔡清榮拿取30萬元等節，業據被
      告鍾達文及張永玟於準備程序中供承在卷（院二卷第269
      頁），核與劉紹山、蔡清榮於審判中互核相符（院五卷第
      180至202頁，院四卷第47至61頁）。是此部分事實，應堪
      認定。
（二）據證人周清富於警詢、偵查、審判中證稱：當時楊耀中等
      人衝進來限制大家行動後，劉紹山表示無法吃藥、身體很
      不舒服，跪求鍾達文拜託向楊耀中等人讓劉紹山回家拿錢
      ，鍾達文跟我說之後，我就去跟楊耀中等人說，因為聽說
      有人報警了，所以楊耀中等人就同意讓劉紹山回家拿錢；
      而因為林育民是場主，要負責在場賭客損失，所以林育民
      就跟鍾達文說劉紹山賠償的30萬元就當你們的損失賠償，
      且劉紹山也拜託鍾達文帶他回去拿錢，故鍾達文、張永玟
      就帶著劉紹山回家拿錢等語（警二卷第507頁，偵二卷第5
      18至519頁，院四卷第369至370、373、377至378頁）；林
      俊宇亦於審判中證稱：劉紹山當時有說鍾達文是他的同鄉
      ，有拜託鍾達文救他等語（院五卷第358頁），核與被告
      鍾達文、張永玟辯稱係劉紹山要求渠等帶其離開等節相符
      ，則被告鍾達文、張永玟所辯，難認無稽，是既鍾達文、
      張永玟係因劉紹山之請託始與劉紹山返家，即難認鍾達文
      、張永玟有何強令劉紹山為無義務之事之行為。劉紹山雖
      於審判中證稱：當時是楊耀中等人要求鍾達文、張永玟把
      我帶回家，我沒有拜託鍾達文帶我回家，我是被他們押回
      去的等語（院五卷第187頁），然此部分已與林俊宇上開
      所證未符，且復查無其他證據得以補強劉紹山此部分證述
      ，即難以此遽為鍾達文、張永玟不利之認定。
（三）再者劉紹山於審判中證稱：我當時是自己騎車，被告鍾達
      文和張永玟在我後面開車跟著我回去等語（院五卷第195
      至196頁），是劉紹山既能自己騎車，於路途中非無求就
      、報警之可能，則其自由是否受限自非無疑；又卷查難認
      劉紹山所開立之本票係交給鍾達文或張永玟，且據周清富
      所證，鍾達文、張永玟因主觀上認自己亦因劉紹山詐賭而
      受有損失，所收取之上開30萬元係經場主林育民分配而來
      ，則難認鍾達文、張永玟就劉紹山所開立之本票及該30萬
      元部分，有何確切之強制行為或主觀犯意存在。
五、綜上，公訴人提出之上開證據，均無法使本院達到被告鍾達
    文、張永玟有旨揭犯行之確信心證，復查亦無其他證據證明
    被告鍾達文、張永玟涉有該等犯行，揆諸前開說明，自應就
    此部分為被告鍾達文、張永玟無罪之諭知。　　　　　
丙、職權告發部分
　　按，公務員因執行職務知有犯罪嫌疑者，應為告發，刑事訴
    訟法第241條定有明文。經查，前開微信通訊軟體中，暱稱
    「海螺兄-善」之人即為徐善彥，經林俊宇證稱徐善彥有受
    其邀請至案發賭場，且徐善彥於微信群組中有回應洪啟峯號
    召集結之相關指示，及將車輛借予林泊淵等人載送林湶程至
    屏東取款，則徐善彥不無涉有本件之犯罪嫌疑，本院爰依職
    權向臺灣高雄地方檢察署告發之。
丁、同案被告楊耀中部分，由本院另行審結，附此敘明。
據上論斷，應依刑事訴訟法第299 條第1 項前段、第301條第1項
前段，刑法第28條、第277條第1項、第330條第1項、第321條第4
款、第3款、第55條、第41條第1項前段、第38條第2項、第38條
之1第1項前段、第3項，刑法施行法第1條之1，判決如主文。
本案經檢察官鄭博仁提起公訴，檢察官張靜怡到庭執行職務。
中　　華　　民　　國　　111 　年　　9 　　月　　20　　日
                  刑事第十二庭　審判長法　官  蔡書瑜
                  　　　　　　　　　　法　官  楊甯伃
                  　　　　　　　　　　法　官  蔡有亮
以上正本證明與原本無異。
如不服本判決應於收受送達後20日內向本院提出上訴書狀，並應
敘述具體理由；如未敘述上訴理由者，應於上訴期間屆滿後20日
內向本院補提理由書（均須按他造當事人之人數附繕本）「切勿
逕送上級法院」。
中　　華　　民　　國　　111 　年　　9 　　月　　20　　日
　　　　　　　　　　　　　　　　　    書記官  葉郁庭　　　　　　　　　　　　　　　　　　　
附錄法條
刑法第277條
傷害人之身體或健康者，處五年以下有期徒刑、拘役或五十萬元
以下罰金。
犯前項之罪，因而致人於死者，處無期徒刑或七年以上有期徒刑
；致重傷者，處三年以上十年以下有期徒刑。

刑法第321條
犯前條第一項、第二項之罪而有下列情形之一者，處六月以上五
年以下有期徒刑，得併科五十萬元以下罰金：
一、侵入住宅或有人居住之建築物、船艦或隱匿其內而犯之。
二、毀越門窗、牆垣或其他安全設備而犯之。
三、攜帶兇器而犯之。
四、結夥三人以上而犯之。
五、乘火災、水災或其他災害之際而犯之。
六、在車站、港埠、航空站或其他供水、陸、空公眾運輸之舟、
    車、航空機內而犯之。
前項之未遂犯罰之。

刑法第330條第1項
犯強盜罪而有第三百二十一條第一項各款情形之一者，處七年以
上有期徒刑。
前項之未遂犯罰之。


附表
編號 扣案物 持有人 備註 1 IPHONE手機1支（SIM：0000000000；IMEI：000000000000000） 謝智欽 供犯罪所用之物，沒收 2 IPHONE8手機1支（SIM：0000000000；IMEI：000000000000） 楊耀中 另行處理 3 折疊刀1把 謝智欽 供犯罪所用之物，沒收 4 折疊刀1把 李秉憲 供犯罪所用之物，沒收 5 IPHONE8手機1支（SIM：0000000000；IMEI：00000000000000000；000000000000000） 洪啟峯 供犯罪所用之物，沒收 6 IPHONEX手機1支（SIM：0000000000；IMEI：000000000000000） 林泊淵 供犯罪所用之物，沒收 7 IPHONE7手機1支（含外接電源1個；SIM：0000000000；IMEI：000000000000000） 李秉憲 供犯罪所用之物，沒收 8 新臺幣（下同）37800元 謝智欽 與本案無關，不沒收 9 白色IPHONE 2支 黃浩彰 與本案無關，不沒收 10 94300元 李秉憲 與本案無關，不沒收 11 14200元 林泊淵 與本案無關，不沒收 12 AKD-9885自小客車1台及鑰匙1只 林泊淵 已發還，不沒收 13 汽車買賣合約書1份 林泊淵 與本案無關，不沒收 14 房屋租賃契約書1本、掛帳單1張、商業本票簿1本 林育民 與本案無關，不沒收 15 KING手機1支、鋁製球棒1支、三星手機1支、50100元 林俊宇 與本案無關，不沒收 16 IPHONE手機1支（無SIM卡）、月仔會名單1張、手寫記帳1張、記帳資料1張、借款契約書1張、借據2張、本票24張、台灣企銀存摺1組、交易明細表5張、空白本票1本 洪啟峯 與本案無關，不沒收 17 IPHONE手機1支 辛家瑋 非供作犯罪所用或其他應依法沒收之物，不沒收 18 116000元、帳簿1本 楊耀中 另行處理